# 请教陈版：收入调整涉及的税金

提问人：跨度防护 时间：2020-07-31 20:33:09
案例：企业 2018 年存在以实控人名义进行体外销售的情况，现将收入调入账内，假设实控人收到 100 。请教陈版：
1 、流水流入 100 ， 100 全部增加收入吗，是否要调增销项税； 2 、假设需要调整税， 100 是否为含税收入，即收入90 ，销项税 10 （假设），因为整体流入是 100 。

回答人：chenyiwei
考虑实控人此前是否已就该笔体外收入纳税。如果尚未纳税，则在将收入调整到账内时需相应计提销项税额（即账内只能按不含税金额确认收入），以及相应计提日后补税时将被追缴的滞纳金。